# 开办费补助

提问人：D6题 时间：2021-12-27 11:03:44
求助陈版，公司拟于某地注册，根据当地的招商引资政策，政府拟对公司进行补助。补助协议约定，公司注册并实缴后，给与 100 万补助，同时办公室免租 5 年、提供人才公寓免租 5 年。文件中还明确，公司注册后 10 年不能搬离、前三年每年营业收入应超过 1000 万、依法经营纳税等其他合规条款。如果未达到前述条款，公司需要支付违约金，违约金标准相当于公司已获得的优惠，包括但不限于装修补贴、租金减免、启动资金等。造成损失的，公司应予赔偿。
问题： 1 、公司能否在收到 100 万政府补助的时点确认，如果可以，应计入递延收益摊销还是一次性当期损益？个人理解，公司无法控制能否实现承诺的营业收入标准，是不是在收到的时点应确认递延收益，且期间内不能摊销，待承诺条件达成后，再转入当期损益？
2 、办公室及人才公寓免租期未到，未签订租赁协议，相关免租的费用是否需要确认政府补助，同时确认费用和营业外收入。是否需要将后续可能签订的协议价格，在免租期+协议期内摊销？

回答人：chenyiwei
1 、如果无法预计营业收入、纳税金额等标准能否满足的，则基本赞同你的理解“司无法控制能否实现承诺的营业收入标准，是不是在收到的时点应确认递延收益，且期间内不能摊销，待承诺条件达成后，再转入当期损益”。
2 、免租期应确认租金支出，同时如果在上述 1 中未满足政府补助确认条件的，则需挂出负债，待满足政府补助确认条件后转入其他收益；如确定可满足政府补助条件的，则同时确认租金支出和其他收益。